臺灣新竹地方法院民事裁定  
110年度聲字第95號
聲  請  人  黃惠燕  
代  理  人  連家麟律師
相  對  人  臺灣土地銀行股份有限公司

法定代理人  謝娟娟  

上列當事人間聲請停止執行事件，本院裁定如下：
    主  文
聲請人供擔保新臺幣陸拾肆萬玖仟元後，本院一一０年度司執字
第三０六五八號清償債務強制執行事件之強制執行程序，於本院
一一０年度重訴字第一八八號債務人異議之訴事件判決確定、和
解或撤回終結前，應暫予停止。
    理  由
一、聲請意旨略以：相對人執臺灣桃園地方法院93年度執六字第
    704號本票裁定（下稱系爭債權憑證）為執行名義，向本院
    聲請強制執行聲請人之財產，經本院民事執行處以110年度
    司執字第30658號清償債務強制執行事件（下稱系爭執行事
    件）受理在案，執行程序尚未終結。惟本件債務為繼承債務
    ，對聲請人顯失公平，且聲請人依民法繼承編施行法第1條
    之3第4項應以繼承所得遺產為限，負清償責任。況本件執行
    事件查封之財產一旦拍賣，勢難回復原狀。為此聲請人願供
    擔保，依強制執行法第18條第2項規定聲請停止執行等語。
二、按有回復原狀之聲請，或提起再審或異議之訴，或對於和解
    為繼續審判之請求，或提起宣告調解無效之訴、撤銷調解之
    訴，或對於許可強制執行之裁定提起抗告時，法院因必要情
    形或依聲請定相當並確實之擔保，得為停止強制執行之裁定
    ，強制執行法第18條第2項定有明文。查強制執行法第14條
    第1項規定之債務人異議之訴，須執行名義成立後，有消滅
    或妨礙債權人請求之事由發生，始得提起。所謂消滅債權人
    請求之事由，例如清償、提存、抵銷、免除、混同、債權讓
    與、債務承擔、更改、消滅時效完成、解除條件成就、契約
    解除或撤銷、另訂和解契約，或其他類此之情形（最高法院
    98年度台上字第1899號民事判決要旨參照）。次按法院依強
    制執行法第18條第2項，定擔保金額而准許停止強制執行之
    裁定者，該項擔保係備供債權人因停止執行所受損害之賠償
    ，其數額應依標的物停止執行後，債權人未能即時受償或利
    用該標的物所受之損害額，或其因另供擔保強制執行所受之
    損害額定之，非以標的物之價值或其債權額為依據（最高法
    院91年度台抗字第429號民事裁定意旨參照）。申言之，應
    以債權人因執行程序之停止，致原預期受償之時間延後所生
    之損害，為定擔保數額之依據。又依通常社會觀念，使用金
    錢之對價即為利息。執行債權倘為金錢債權，債權人因執行
    程序停止，致受償時間延後，通常應可認係損失停止期間利
    用該債權總額所能取得之利息。再按民法第233條第1項前段
    、第203條規定，遲延之債務，以支付金錢為標的者，債權
    人得請求依法定利率計算之遲延利息；應付利息之債務，其
    利率未經約定，亦無法律可據者，週年利率為5%。此項遲延
    利息之本質屬於法定損害賠償，亦可據為金錢債權遲延受償
    所可能發生之損害之賠償標準。
三、經查，相對人以系爭債權憑證為執行名義，對聲請人之財產
    聲請強制執行，並經本院民事執行處以110年度司執字第306
    58號強制執行事件受理在案，嗣聲請人以前揭情詞提起債務
    人異議之訴，而繫屬本院審理等情，業經本院依職權調閱系
    爭執行事件及本院110年度重訴字第188號債務人異議之訴等
    卷宗核閱屬實。本院認聲請人所提前開債務人異議之訴，尚
    無程序上不合法或顯無理由等情形，且系爭執行事件之強制
    執行程序尚未終結，聲請人聲請停止執行，與強制執行法第
    18條第2項規定核無不合，應予准許。次查，相對人持系爭
    債權憑證聲請強制執行之債權金額為新臺幣（下同）2,991,
    152元及其利息、違約金，本院審酌相對人所受損害者，應
    係系爭執行事件停止執行後，相對人未能即時受償所受之損
    害額，即停止期間未受償範圍內債權額所能取得之利息，此
    金額已逾150萬元，是聲請人所提債務人異議之訴屬得上訴
    第三審案件，參考各級法院辦案期限實施要點規定，第一、
    二審通常程序審判案件之辦案期限分別為1年4個月、2年、1
    年，共計4年4個月，準此，本院以此預估為聲請人提起債務
    人異議之訴獲准停止執行，因而致相對人執行延宕之期間。
    從而，相對人因聲請人停止本件執行可能所受之損害額，約
    為648,083元【計算式：2,991,152元×5%×〈4+4/12〉＝648,083
    元，元以下四捨五入】，本院認聲請人供擔保金額取其概數
    以649,000元為適當，是以聲請人為相對人提供前開擔保金
    額後，方得停止執行。
四、依強制執行法第18條第2 項，裁定如主文。
中　　華　　民　　國　　110 　年　　10　　月　　8 　　日
                  民事第二庭  法　官　張詠晶
以上正本係照原本作成。
如不服本裁定，須於本裁定送達後十日內向本院提出抗告狀。　
中　　華　　民　　國　　110 　年　　10　　月　　12　　日
                              書記官   蔡美如